【裁判字號】    99,審易,234
【裁判日期】    990507
【裁判案由】    違反毒品危害防制條例
【裁判全文】
臺灣新竹地方法院宣示判決筆錄        99年度審易字第234 號
公  訴  人  臺灣新竹地方法院檢察署檢察官
被      告  甲○○
指定辯護人  本院公設辯護人  乙○○
上列被告因違反毒品危害防制條例一案，經檢察官提起公訴（98
年度毒偵字第1845號、99年度毒偵字第301 號）後，聲請本院改
依協商程序而為判決，於中華民國99年5 月7 日下午4 時在本院
刑事第十一法庭宣示判決，出席職員如下：
                                      審判長法官  馮俊郎
                                          書記官  蕭汝芳
                                          通  譯  楊德光
法官起立朗讀判決主文、犯罪事實要旨、處罰條文，及告以上訴
限制、期間並提出上訴狀之法院，且諭知記載其內容：
一、主  文：
    甲○○施用第二級毒品，累犯，處有期徒刑玖月。
二、犯罪事實要旨：
（一）甲○○前曾於民國96年8 月間，因違反毒品危害防制條例
      案件案件，經本院於96年10月12日，以96年度易字第568
      號判決，判處有期徒刑7 月、7 月，並經定應執行刑為有
      期徒刑10月，嗣於同日確定。於97年2 月3 日入監執行，
      並於97年11月30日縮刑期滿執行完畢。
（二）甲○○前於88年4 月間，因施用毒品案件，經本院於88年
      4 月30日，以88年度毒聲字第831 號裁定送觀察、勒戒，
      並於88年5 月23日入所執行觀察勒戒後，因認無繼續施用
      毒品傾向，於88年6 月4 日出所執行完畢，嗣經臺灣新竹
      地方法院檢察署檢察官於88年6 月8 日，以88年度偵字第
      1649號為不起訴處分確定。
（三）甲○○不知警惕，又於89年5 月間，因施用毒品案件，經
      本院於89年5 月8 日，以89年度毒聲字第1256號裁定送觀
      察、勒戒，並於89年5 月8 日入所執行觀察勒戒後，因認
      有繼續施用毒品傾向，再經本院於89年6 月26日，以89年
      度毒聲字第1556號裁定，令入戒治處所施以強制戒治1 年
      ，於89年7 月5 日入所執行強制戒治，嗣於90年6 月8 日
      強制戒治處分期滿執行完畢出所；同時其本次非法施用第
      二級毒品之犯行，亦經本院於89年9 月18日，以89年度易
      字第742 號判決，判處有期徒刑10月，嗣於89年11月2 日
      確定，於90年6 月8 日入監執行，並於91年4 月8 日徒刑
      執行完畢。
（四）甲○○竟不知警惕，又於93年1 月間，因施用第二級毒品
      案件，經本院於93年5 月31日，以93年度易字第215 號判
      決，判處有期徒刑1 年，嗣於93年6 月21日確定。復與他
      案件經定應執行刑為有期徒刑1 年4 月確定後，於93年8
      月17日入監執行，並於95年6 月4 日縮刑期滿執行完畢。
（五）甲○○仍不知警惕，又於96年8 月間，因施用第二級毒品
      案件，經本院於96年10月12日，以96年度易字第568 號判
      決，分別判處有期徒刑7 月、7 月，並經定應執行刑為有
      期徒刑10月，嗣於同日確定，其執行情形詳如上述（一）
      部分。
（六）甲○○不知悔改，又於98年6 月間，因施用第二級毒品案
      件，經本院於98年9 月7 日，以98年度竹東簡字第170 號
      判決，判處有期徒刑6 月，嗣於98年10月6 日確定。現正
      執行中。
（七）甲○○竟不知悔改，又於98年7 月間，因施用第二級毒品
      案件，經本院於98年11月23日，以98年度審易字第544 號
      判決，判處有期徒刑8 月，嗣於同日確定。現正執行中。
（八）甲○○仍不知悔改，於前開強制戒治處分執行完畢釋放後
      ，「5 年內再犯」施用毒品案件，並經法院判處罪刑確定
      後，復基於施用第二級毒品甲基安非他命的犯罪意思，於
      98年10月22日下午2 時許，在新竹市○○路○ 段某公園內
      ，以將甲基安非他命置於玻璃球吸食器內，再以火燒烤，
      吸其煙霧之方式，施用第二級毒品甲基安非他命1 次。嗣
      於98年10月23日下午3 時6 分許，因另案經警通知其到場
      協助調查，並於同日下午4 時12分許經其同意採集其尿液
      送驗結果，呈安非他命、甲基安非他命陽性反應；又於同
      日下午7 時50分許，因另案為警拘提到案，於同日下午7
      時50分許採集其尿液送驗結果，亦呈甲基安非他命陽性反
      應（前後兩次驗尿時間相隔僅約3.5 小時，且後案檢出之
      安非他命、甲基安非他命檢出濃度均顯低於前案，故應可
      認定前後兩案之驗尿結果，實為同一次施用第二級毒品甲
      基安非他命之事實），始查悉上情。
三、處罰條文：
    毒品危害防制條例第10條第2 項，刑法第11條前段、第47條
    第1 項。
四、協商判決除有刑事訴訟法第455 條之4 第1 項第1 款於本訊
    問程序終結前，被告撤銷協商合意或檢察官撤回協商聲請者
    ；第2 款被告協商之意思非出於自由意志者；第4 款被告所
    犯之罪非第455 條之2 第1 項所定得以協商判決者；第6 款
    被告有其他較重之裁判上一罪之犯罪事實者；第7 款法院認
    應諭知免刑或免訴、不受理者情形之一，及違反同條第2 項
    「法院應於協商合意範圍內為判決；法院為協商判決所科之
    刑，以宣告緩刑或2 年以下有期徒刑、拘役或罰金為限」之
    規定者外，檢察官與被告均不得上訴。
五、如有前項得上訴之情形，得自收受宣示判決筆錄送達之日起
    10日內，向本院提出上訴書狀，上訴於第二審法院。
中    華    民    國    99    年    5     月    7     日
                    刑事第九庭書  記  官      蕭汝芳
                              審判長法官      馮俊郎
以上筆錄正本係照原本作成。
中    華    民    國    99    年    5     月    7     日
                               書  記  官     王思穎
附錄本案處罰實體法條全文：
毒品危害防制條例第10條第2 項：
施用第二級毒品者，處3 年以下有期徒刑。

司法院資訊處製作；財團法人民間司法改革基金會備份。
